臺灣臺北地方法院刑事判決　　　　　　　　　　　　　　九十年度訴字第六五六號
　　公　訴　人　臺灣臺北地方法院檢察署檢察官
　　被　　　告　丙○○
　　選任辯護人　蕭元亮
右列被告因竊盜等案件，經檢察官提起公訴（八十九年度偵字第三七０二號），本院
判決如左：
    主  文
丙○○無罪。
    理  由
一、本件公訴意旨略以：被告丙○○基於概括之犯意，意圖為自己不法之所有，於民
    國八十七年六月三日十一時許，在桃園市○○路三八六號前，竊取被害人優加力
    加油站股份有限公司所有之Ｖ三－０五五六號自小客車一輛，得手後將該車車身
    號碼卸下換上其變造（起訴書原記載為偽造，業經檢察官當庭更正）之車身號碼
    二ＺＮ一一一一ＷＤ八一四三六０號（起訴書原記載為二ＺＮ一一一０ＷＤ八０
    六四一一號，業經檢察官當庭更正），並偽造（起訴書原記載為仿造，業經檢察
    官當庭更正）進口與貨物稅完稅證明書，於八十七年六月二十二日（起訴書原記
    載為八十八年六月二十二日，業經檢察官當庭更正）持向台北市監理處冒領ＤＨ
    ─五八四０號牌照使用，復於八十八年七月二十一日將該車以新台幣（下同）九
    十七萬元販賣予不知情之曾國旃再轉售予不知情之褚謙益，詐取暴利得逞，復於
    八十七年六月六日在台北縣三重市○○○路二三０號竊取天生投資股份有限公司
    所有（起訴書誤載為甲○○○所有）之ＬＷ─五八八七號自小客車一輛，以同一
    手段使用變造車身號碼及偽造（起訴書原記載為變造，業經檢察官當庭更正）進
    口完稅證明書，於八十七年六月十九日冒用戊○○之名義向監理站領得ＤＨ─五
    四五八號牌照使用，於八十七年八月五日（起訴書原記載為八十八年八月五日，
    業經檢察官當庭更正）欲將該車以一百十五萬元（起訴書誤載為一百六十餘萬元
    ）出售予辛○○，因車況不佳而未成立，乃留下登記為周某自己所有，足生損害
    於監理機關，對於監理業務之正確性及戊○○車輛失主之利益。因認被告丙○○
    涉有刑法第三百二十條第一項、第二百十條、第二百十四條、第二百十六條及第
    三百三十九條第一項之罪嫌。
二、按犯罪事實應依證據認定之，無證據不得推定其犯罪事實。又不能證明被告犯罪
    者，應諭知無罪之判決，刑事訴訟法第一百五十四條、第三百零一條第一項分別
    定有明文。又被害人所述被害情形如無瑕疵可指，而就其他方面調查又與事實相
    符，其供述始足據為判決之基礎；且告訴人之告訴，係以使被告受刑事訴追為目
    的，是其陳述是否與事實相符，仍應調查其他證據以資審認（最高法院三十二年
    上字第六五七號、五十二年台上字第一三００號判例參照）。又事實之認定，應
    憑證據，如未能發現相當證據，或證據不足以證明，自不能以推測或擬制之方法
    ，為裁判基礎（最高法院四十年台上字第八六號判例參照）。另認定犯罪事實所
    憑之證據，雖不以直接證據為限，間接證據亦包括在內；然而無論直接或間接證
    據，其為訴訟上之證明，須於通常一般之人不致有所懷疑，而得確信其為真實之
    程度者，始得據為有罪之認定，倘其證明尚未達到此一程度，而有合理之懷疑存
    在時，即無從為有罪之認定，亦有最高法院七十六年台上字第四九八六號判例可
    資參照。
三、公訴意旨認被告丙○○涉有刑法第三百二十條第一項、第二百十條、第二百十四
    條、第二百十六條及第三百三十九條第一項之犯行，無非係以：右揭犯罪事實，
    業據被害人甲○○○等指述綦詳，復經證人曾國旃及褚謙益證述在卷，且有失竊
    報告、出廠證明書、汽車買賣合約書、汽車新領牌照登記書等影本及相片、完稅
    證明、車體號碼等在卷可資佐證為其主要論據。訊據被告丙○○固不否認有於上
    開時地購買該二部車輛並轉售他人之事實，然堅詞否認有何公訴意旨所指之竊盜
    、偽造文書、行使偽造文書及詐欺等犯行，辯稱：該二部車輛均係向「丁○○」
    之人所購買，車輛證件均由其所交付，並不知該二車輛為贓車等語。
四、經查，車號Ｖ三－０五五六號及ＬＷ─五八八七號之自用小客車於上開時地遭竊
    之事實，業經證人乙○○及甲○○○於警訊中證述在卷，並有上開車輛之失竊報
    告、桃園縣警察局車輛協尋證明單及車輛竊盜、車牌失竊資料個別查詢報表－查
    詢車輛認可資料在卷可稽。然依證人乙○○及甲○○○於警訊中所為證言觀之，
    其並未目睹行竊之人，自難僅憑其於偵審中所為之上開證言遽認被告丙○○涉有
    上開竊盜之犯行；又上開車輛之失竊報告，僅足以認定該等物品遭竊之事實，亦
    難據以推論被告丙○○確為行竊之人；又上開遭竊之車輛雖係由被告丙○○轉售
    他人，然被告丙○○取得該等物品之原因不一，尚難即認係屬竊盜所得，亦難僅
    憑被告丙○○出售上開車輛之事實遽認被告丙○○確有為前開竊盜行為，是被告
    丙○○所涉上開竊盜犯行，尚屬無從證明。次查，被告丙○○固不否認持有車號
    ＤＨ─五八四０號及ＤＨ─五四五八號之自用小客車之汽車新領照登記書、進口
    與貨物稅完（免）稅證明書及出廠證明書等證件，而車號ＤＨ─五八四０號及Ｄ
    Ｈ─五四五八號之自用小客車，於八十七年六月間請領牌照時所使用之進口與貨
    物稅完（免）稅證明書及出廠證明書均屬偽造，且其車身號碼均經變造等事實，
    雖有台北市監理處九十年七月五日北市監三字第九０六二０八五六００號及九十
    年六月二十七日北市監三字第九０六一九八一一００號函及所檢附之車號ＤＨ─
    五八四０號及ＤＨ─五四五八號車輛之汽車新領牌照登記書、進口與貨物稅完（
    免）稅證明書及出廠證明書、富邦產物保險股份有限公司九十年七月五日（九０
    ）富保業發字第一八三號函及所檢附之車號ＬＷ─五八八七號車輛之汽車新領牌
    照登記書、進口與貨物稅完（免）稅證明書及出廠證明書及告訴代理人乙○○於
    九十年七月二十四日庭呈之車號Ｖ三－０五五六號車輛之汽車新領牌照登記書、
    進口與貨物稅完（免）稅證明書及出廠證明書在卷可資對照，復有財政部基隆關
    稅局九十年八月七日基普暖字第九０一０四八五二號函及所檢附之進口與貨物稅
    完（免）稅證明書附卷可參，然被告丙○○取得該證件之原因不一，尚難即認有
    何偽造文書或行使偽造文書之犯行。又被告丙○○係向「丁○○」之人購買車號
    ＤＨ─五八四０號之自小客車後轉售不知情之曾國旃，並受「丁○○」之委託介
    紹不知情之辛○○購買車號ＤＨ─五四五八號之自小客車，嗣因證人辛○○反悔
    而由被告丙○○買受等情，業經被告丙○○供明在卷，並經證人曾國旃及辛○○
    分別於警訊及偵審中證述在卷，且有裕新汽車股份有限公司訂車契約書及汽車買
    賣合約書在卷可稽；而被告丙○○所購之上開二車輛均係將證件交由證人己○○
    辦理過戶，並自證人己○○處取得上開車輛之汽車新領牌照登記書、進口與貨物
    稅完（免）稅證明書及出廠證明書等證件乙節，亦經被告丙○○自承在卷，且經
    證人己○○於本院調查中證述在卷，復經本院當庭提示上開二車輛之照片供證人
    己○○辨識無訛，徵諸證人己○○於本院九十年十一月七日調查中自承曾使用過
    「丁○○」之名，並曾於前開二紙契約書上蓋用「丁○○」之印文等情，足認證
    人己○○應為被告丙○○所稱之「丁○○」人無訛，是被告丙○○上開所辯，應
    非虛言；又證人己○○於本院同日調查中證稱其知悉該二部車輛為贓車，且該二
    部車輛之汽車新領牌照登記書、進口與貨物稅完（免）稅證明書及出廠證明書等
    證件均係向庚○○所購買等語，而證人己○○及庚○○均因涉有將贓車之車身號
    碼變造後向監理單位申領牌照使用之犯行而分別由本院九十年訴字第七三七號及
    九十年度訴字第二六二號案件審理中，此有台灣台北地方法院檢察署八十九年度
    偵字第九四八五號及八十八年度偵字第一八０四二號、第一八九六四號、八十九
    年度偵字第一六一九號、第一六二０號起訴書各一份在卷可參，參諸證人己○○
    於本院同日調查中證稱其並未告知被告丙○○該二部車輛係屬贓車等語，自難僅
    以被告丙○○持有該等證件遽認被告丙○○確有偽造或變造前開證明文件之犯行
    ，亦難即認被告丙○○有何明知該等證件係屬偽造之文書而持以行使之行為，復
    難據以認定其與證人己○○及庚○○間就上開偽造文書及行使偽造文書之犯行有
    何犯意聯絡及行為分擔，是被告丙○○所涉上開偽造文書及行使偽造文書之犯行
    ，亦屬無從證明。又查，被告丙○○於出售上開車輛之際，既非明知所出售之車
    輛係屬贓車，亦非明知所交付之車輛證件均屬偽造之文書，已如前述，尚難即認
    其有何施用詐術之行為，自難就上開出售車輛之行為以詐欺之罪名相繩。此外，
    復查無其他積極證據足資認定被告丙○○有何竊盜、偽造文書、行使偽造文書及
    詐欺之犯行，且亦查無其他積極事證足認被告丙○○與證人己○○及庚○○間就
    上開犯行有何犯意聯絡及行為分擔，揆諸前揭之說明，自應為被告無罪之諭知。
五、至證人己○○（身分證統一編號：Ｚ000000000號）及庚○○（身分證
    統一編號：Ｚ000000000號）所涉贓物及偽造文書罪嫌，宜由檢察官另
    行偵辦，附此敘明。
據上論斷，應依刑事訴訟法第三百零一條第一項前段，判決如主文。
本案經檢察官張安箴到庭執行職務。
中    華    民    國      九十一      年      二    月        八        日
                                      臺灣臺北地方法院刑事第九庭
                                          法  官  黃雅君
右正本證明與原本無異。
如不服本判決，應於判決送達後十日內向本院提出上訴狀(應抄附繕本)。告訴人
或被害人如對於本判決不服者，應具備理由請求檢察官上訴，其上訴期間之計算
係以檢察官收受判決正本之日期為準。
                                          書記官  陳怡如
中    華    民    國      九十一      年      二    月      十八        日
